# YAREMIS Y. MARTÍNEZ COGOLLO

**QA AUTOMATION ENGINEER** 



Cra 55a # 169a-10, Bogotá, Colombia



 $\searrow$ 

Actualmente me encuentro cursando decimo semestre de Ingenieria de

Sistemas, con más de 5 años de experiencia en el aseguramiento de la calidad del software, trabajando en proyectos ágiles en diferentes sectores de tecnología, financieros y de telecomunicaciones.

Desarrollando las mejores estrategias de pruebas manuales y

automatizadas durante el ciclo de vida del desarrollo del producto, para

El haber tenido la oportunidad de participar en diferentes proyectos, con diversos equipos de trabajo, herramientas y plataformas tecnológicas, me

ha permitido desarrollar habilidades blandas y duras, e implementar las

mejores prácticas de Agile Testing para garantizar la entrega de valor que

Me apasiona el continuo aprendizaje de nuevas tecnologías del mundo del testing, las cuales son: Scrum, Kanban, TDD y BDD, Gherkin, Cucumber, Serenity BDD, Serenity, Selenium REST Assured, Postman,

SoapUI, automatización de APIs (Servicios), aplicaciones web y

aplicaciones móviles, patrones de diseño de automatización de pruebas

(POM, Screenplay), técnicas y estrategias de QA, lenguajes de

programación (Java), pruebas unitarias (JUnit, Jest), herramientas de

automatización de construcción de código (Maven, Gradle), linters (SonarQube, SonarLint), Git, Jenkins, JMeter, Castle Mock, Lambdatest, AWS (DynamoDB, S3, Lambda, CloudWatch, Key Management Service),

obtener los mejores resultados de calidad.

el cliente desea a un ritmo sostenible y continuo.

bases de datos SQL (Oracle, SQL Server).

yaremis99@hotmail.com

### EDUCACIÓN

#### INGENIERIA DE SISTEMAS

Fundación universitaria san mateo / Bogotá

Actualmente en curso

**TECNÓLOGO EN ANALISIS** Y DESARROLLO DE SISTEMA DE INFORMACIÓN

Servicio nacional de aprendizaje (Sena) / Bogotá / 2018

### TÍTULO DE EDUCACIÓN **SECUNDARIA**

Institución educativa san pelayo / San pelayo cordoba / 2008

#### CERTIFICACIONES

#### **BIG DATA CERTIFIED PROFESSIONAL**

ago. 2022 / Bogotá

AWS PARTNER: AWS **CLOUD PRACTITIONER ESSENTIALS** (CLASSROOM)

oct. 2022 / Bogotá

**AWS PARTNER:** 

**ACCREDITATION** (TECHNICAL) (SPANISH FROM LATIN AMERICA) may. 2023 - may. 2023 / Bogotá

**ACCREDITATION** (BUSINESS) oct. 2022 / Bogotá

AWS PARTNER: SALES

**PROFESSIONAL CERTIFICATE (SPOPC)** dic. 2020 / CertiProf

**SCRUM PRODUCT OWNER** 

**SCRUM MASTER** 

**PROFESSIONAL** CERTIFICATE (SMPC) sep. 2020 / CertiProf

**PROFESSIONAL** CERTIFICATE (SDPC) ago. 2020 / CertiProf

**SCRUM DEVELOPER** 

**SCRUM FOUNDATIONS PROFESSIONAL** 

**CERTIFICATE (SFPC)** jul. 2020 / CertiProf

### Scrum

HABILIDADES

- Serenity BDD
- Jira
- Cucumber
- Pruebas de Software **AWS**
- Serenity
- Java
- Gherking

**BDD** 

- Selenium
- Git

IntelliJ IDEA

- ScreenPlay
- CI
- Xray
- **JMetter**

### IDIOMAS

- Español

Inglés

### REFERENCIAS

### **DANIEL GIRALDO**

Director de Desarrollo y QA en

- **Finesa**

### □ dgiraldot@gmail.com

3164720537

LEONARDO SÁNCHEZ **ACUÑA** 

Master de Ingenieria Digital

https://www.linkedin.com/in/yare

mis-mart%C3%ADnez/

## ENLACES

### LinkedIn:

3214903837 adrado.com

#### AVAL DIGITAL LAB QA AUTOMATION TESTING (METROCUADRAD

**EXPERIENCIA LABORAL** 

### O) jun. 2022 - ene. 2024

Bogotá

### Trabajar con metodologías Ágiles (Scrum)

- Manejar herramientas de gestión de pruebas
- como: Jira, Xray, etc. Diseñar escenarios de negocio usando
- Gherkin/Cucumber. • Implementar los patrones de pruebas
- automatizadas como Screenplay y POM en los frameworks. Manejar tecnologías en la nube como: AWS
- (DynamoDB, S3, Lambda, CloudWatch, Key Management Service) •Java, Git, GitHub Actions, postman, AWS.
- Realizar pruebas de smoke testing, pruebas de
- integración de sistemas, pruebas de regresión. • Desarrollar frameworks de automatización de
- pruebas E2E utilizando Serenity BDD y Serenity. • Desarrollar frameworks de automatización de
- pruebas de API's utilizando Serenity BDD y Rest. • Evaluar código estático con herramientas como
- Sonar.

#### Services may. 2021 - jun. 2022

Bogotá

Tata Consultancy

### · Desarrollo de ciclo de vida pruebas de software

QA ANALYST

- incluyendo estimación, planificación de pruebas, diseño de casos y ejecución de pruebas. Control de casos de prueba y reporte de
- incidencias por medio de JIRA · Participación en proyectos de Big Data
- **QA ANALYST**

#### (CREDIBANCO) Proyecto B2B jun. 2019 - may. 2021 Bogotá

Q-Vision

**Technologies** 

### · Pruebas de microservicios por medio de herramientas Postman-SoapUi o directamente

- desde el Swagger. · Pruebas de integración con terceros. • Registro de Bug por medio de la herramienta
  - de Jira.
- Creación de casos de pruebas por medio de historias de usuarios. · Pruebas en dispositivos moviles en diferentes
- sistemas operativos. ANALISTA DE PRUEBAS

· Control de Calidad de productos nuevos y

abr. 2018 - jun. 2019

**Software Quality** 

Assurance S.A.

Bogotá

#### existentes de la oferta de la empresa de Telecomunicaciones Claro Colombia.

- Diseño y la ejecución de casos de uso para pruebas en diferentes ambientes como maqueta y producción.
- de informes.

• Reporte de defectos, documentación y entrega

### Udemy oct. 2022 - Actualidad

CURSOS

jul. 2022

oct. 2022

Udemy

EL CURSO DEFINITIVO.

SELENIUM WEBDRIVER CON JAVA

CURSO DE QA AUTOMATION CON

**SERENITY - DE NOVATO A EXPERTO!** 

**SELENIUM CON JAVA Y CUCUMBER:** 

Selenium Academy